# 部分质押，部分背书的应收票据如何处理？

提问人：Crling 时间：2023-04-14 12:40:07
被审计单位部分银行承兑汇票有票据池业务，
即：一部分收到的银行承兑汇票会放在票据池中质押，用来开承兑汇票（应付票据）或信用证；
另外一部分银行承兑汇票会直接背书或转让、贴现。
现在的问题：
期末是否应该根据企业的行为将上述两类银行承兑汇票分开考虑，即在票据池质押的，作为应收票据；不在票据池的作为应收款项融资。
还是应该将所有银行承兑汇票看成一类，全部放在应收款项融资？

回答人：chenyiwei
应该分两类。至少在票据池质押的应作为应收票据。
对于不在票据池质押的，应考虑其背书或贴现时是否满足终止确认条件，例如是否为“6+9”银行开具的银行承兑汇票。如果是，方可作为应收款项融资；否则也作为应收票据核算。